臺灣嘉義地方法院民事判決
111年度嘉簡字第24號
原      告  謝小羚  
訴訟代理人  林彥百律師
被      告  涂宗佑  

上列被告因過失傷害案件，原告提起刑事附帶民事訴訟請求損害
賠償，經本院刑事庭以110年度嘉交簡附民字第65號刑事附帶民
事訴訟裁定移送前來，本院於民國111年6月10日言詞辯論終結，
判決如下：
    主  文
被告應給付原告新台幣（以下同）25萬7,490元，及自110年10月
1日起至清償日止，按週年利率5％計算之利息。
原告其餘之訴駁回。
本判決原告勝訴部分得假執行。
    事實及理由
一、被告經合法通知，未於言詞辯論期日到場，核無民事訴訟法
    第386 條各款所列情形，爰依原告之聲請，由其一造辯論而
    為判決。
二、原告主張：被告於110年3月5日19時50分許，騎乘車牌號碼0
    00-000號普通重型機車，於嘉義市○○路000號前時，本應注
    意車前狀況，並隨時採取必要之安全措施，且依當時天候晴
    、路況良好，並無不能注意之情事，竟疏未注意，貿然行駛
    ，而撞擊前方站立路旁之原告，致原告受有左腳踝部挫傷合
    併左側踝部脛腓韌帶撕裂傷、左側踝部挫傷合併遠端脛骨瘀
    傷等傷害，原告因被告上開侵權行為受有如下損害：
(一)醫療費用合計75,950元：⑴陽明醫院醫療費用為75,010元、⑵
    臺中榮民總醫院嘉義分院(下稱榮民醫院)醫療費用為440元
    、⑶寶雅中醫診所醫療費用為500元、⑷看護費用48,400元【①
    住院7日×每日看護費用2,200元＝15,400元＋②出院後1個月全
    日照護即30日×1,100元＝33,000元】。
(二)交通費用11,640元：原告受傷部位為腳部之傷害，至陽明醫
    院就診次數為24次、寶雅中醫診所為14次，總計38次，每次
　　交通費往返以300元計收，共計11,400元。另至榮民醫院來
    回1趟以240元計收，合計本件交通費用為11,640元。
(三)營養費用16,010元：原告筋骨部分受挫，為此，此為增加生
    活上所必需之營養品（最高法院56年台上字第123號、47年
    台上字第425號判決參照）。
(四)醫療器材費用4,000元：原告復健時須另藉助藥膏、貼布等
    醫護相關費用。　
(五)工作損失144,000元：原告與丈夫經營嘉義縣奮起湖德銘餅
    店，與凡店舖之進貨、銷售、員工管理、財務管理、產品製
    作，夫妻二人夙夜匪懈。案發當日時值阿里山櫻花季，餅舖
    繁忙，實分身乏術。今以110年度最低基本工資每月24,000
    元計算，而無法工作6個月，此部分請求工作損失金額為144
    ,000元(24,000元×6個月=144,000元)　
(六)精神慰撫金15萬元：原告受傷後，被告既不道歉又不慰問亦
    無賠償，調解過程之態度更令原告身心受創，故請求被告賠
    償精神慰撫金15萬元，以資慰藉等語
(七)綜上所述，原告受損金額共計45萬元（計算式：124,350＋11
    ,640＋16,010＋4,000＋144,000＋150,000），爰依民法第184條
    第1項前段、第191條之2、第193條第1項、第195條第1項規
    定請求上揭款項等語，並聲明：被告應給付原告45萬元及自
    刑事附帶民事起訴狀送達翌日起至清償日止，按年息百分之
    5計算之利息。　　
三、被告未於言詞辯論期日到場，亦未提出書狀作何聲明或陳述
    。　　　　　
四、得心證之理由：　
(一)原告主張上揭事實，業據本院依職權調閱本院110年度嘉交
    簡字第782號刑事案件卷宗核閱無訛，而被告已於相當時期
　　受合法通知，未於言詞辯論期日到場，亦未提出書狀作何聲
　  明或陳述，依民事訴訟法第436 條之23、第436 條第2 項、
　　第280 條第3 項準用第1 項規定，視同被告自認原告主張之
　　事實為真實，故被告應負損害賠償責任一節，堪予認定。
(二)因故意或過失，不法侵害他人之權利者，負損害賠償責任；
    不法侵害他人之身體或健康者，對於被害人因此喪失或減少
    勞動能力或增加生活上之需要時，應負損害賠償責任；不法
    侵害他人之身體、健康、名譽、自由、信用、隱私、貞操，
    或不法侵害其他人格法益而情節重大者，被害人雖非財產上
    之損害，亦得請求賠償相當之金額，民法第184條第1項前段
    、第193條第1項、第195條第1項前段分別定有明文。查被告
    於上開時間騎乘機車未注意車前狀況之駕駛行為，侵害原告
    之身體權、健康權及所有權，依上開說明，自應負損害賠償
    之責。　　　
(三)茲就原告上開請求審認如下：
　1.醫療費用部分：原告因被告之過失侵權行為致其身體受有傷
    害，至陽明醫院、榮民醫院、寶雅中醫診所就診，共支出7
    萬5,950元之事實，有卷附之醫療費用收據等件為憑（見本
    院卷第39至63頁），核屬治療上之必要支出，且被告依法擬
    制自認，是原告此部分請求，應屬可採。
　2.營養費22,950元、醫療器材4,000元：
　　原告雖主張受有上開損害，惟自始未提出此部分之證據以實
    其說，原告此部分請求，礙難准許。　
　3.看護費部分：原告主張其因左側踝部挫傷合併左側踝部脛腓
    韌帶撕裂傷、左側踝部挫傷合併遠端脛骨瘀傷，自110年4月
    28日起至同年5月4日住院接受韌帶修補手術血小板血漿治療
    ，支出7日看護費共計1萬5,400元(計算式2200×7＝15400）之
    事實，有原告於偵查中提出之診斷證明書（見偵查卷第8頁
    ）可證，並經本院依職權函詢陽明醫院據其覆稱：原告出院
    需他人全日照護、照顧期間約1個月（見本院卷第119頁），
    且原告主張每日看護費用2,200元亦符合當前看護收費行情
    ，是原告此部分請求，應為可採。
　4.交通費用部分：原告主張因受傷往返醫療院所支出交通費用
    ，經本院函詢嘉義市計程車客運商業同業公會，據覆：自原
    告住所至台中榮民總醫院嘉義分院、陽明醫院、寶雅中醫診
    所，估算來回車資分別為240元、300元、300元（見本院卷
    第99頁），而原告往返陽明醫院共22次、榮民醫院1次、寶
    雅中醫診所11次，應分別支出240元、6,600元（計算式：30
    0×22＝6600）、3,300元（計算式：300×11＝3300），合計支
    出交通費1萬0,140元（計算式：240+6600+3300＝10140)。原
    告於此範圍內之請求為可採。　　
　5.工作損失部分：經本院依職權函詢陽明醫院、寶雅中醫診所
    ，分別據覆：按其傷勢及工作型態預估約5至6個月不能正常
    工作；病患從事之工作如果是輕度工作（偶爾走路、不負重
    ），預估須休養半年，如果要從事中度工作（須時常站立、
    搬貨等）預估須休養至少10個月（見本院卷第91、95頁），
    其醫師囑言分別記載：「術後三個月不宜使用左手的工作。
    」、「骨折仍未癒合，再三個月不宜使用左手的工作」等內
    容，可知原告此部請求賠償70日不能工作之損失，尚屬有據
    。惟原告未就日薪3,000元至2,000元盡舉證之責，則應以行
    政院勞動部109年9月7日發布，110年1月1日起實施，每月基
    本工資2萬4,000元，計算原告70日之薪資損失為5萬6,000元
    （計算式：24000÷30×70＝56000）。
　6.精神慰撫金部分：慰藉金之賠償須以人格權遭遇侵害，使精
    神上受有痛苦為必要，其核給之標準固與財產上損害之計算
    不同，然非不可斟酌雙方身分資力與加害程度，及其他各種
    情形核定相當之數額。原告因被告之過失駕駛行為而受有系
    爭傷害，精神上自受有相當之痛苦，是原告請求被告賠償精
    神慰撫金，洵屬有據。又原告為高職畢業、從事商業、家境
    小康；被告為高中畢業，從事服務業，家境小康，及兩造之
    所得、財產（參見兩造稅務電子閘門財產所得調件明細表，
    在此不予揭露）。是本院斟酌兩造之身分、地位、教育程度
    、經濟狀況、事件發生之起因等一切情狀，認原告請求被告
    賠償精神慰撫金以10萬元為適當，逾此部分之請求，尚嫌過
    高，不應准許。　　　
　7.綜上，原告所受損害金額合計為25萬7,490元（計算式：7萬
    5,950＋1萬5,400＋1萬0,140＋5萬6,000＋10萬＝25萬7,490）。
    　　
五、從而，原告依上開法律關係，訴請被告給付25萬7,490元，
    及自起訴狀繕本送達翌日即110年10月1日（見附民卷第9頁
    ）起至清償日止，按週年利率5％計算之利息，為有理由，應
    予准許，逾此範圍之請求，則無理由，應予駁回。
六、本件原告勝訴部分，係就民事訴訟法第427條第1項適用簡易
    程序所為被告敗訴之判決，依民事訴訟法第389條第1項第3
    款規定，應依職權宣告假執行。又原告請求係刑事附帶民事
    訴訟經刑事庭裁定移送前來，依法免納裁判費，附此敘明。
中　　華　　民　　國　　111 　年　　6 　　月　　24　　日
                          臺灣嘉義地方法院嘉義簡易庭
                                  法　官　陳思睿
以上正本係照原本作成。
如對本判決上訴，須於判決送達後20日內向本庭（嘉義市文化路
308之1號）提出上訴狀（均須按他造當事人之人數附繕本）。如
委任律師提起上訴者，應一併繳納上訴審裁判費。
中　　華　　民　　國　　111 　年　　6 　　月　　24　　日
                                  書記官  周瑞楠